臺灣臺南地方法院民事裁定　　　　　　100年度監宣字第221號
聲　請　人　陳銘源
上列聲請人聲請監護宣告事件，本院裁定如下：
    主      文
宣告陳輝德（男，民國○○年○月○○日生，身分證統一編號：Ｚ0000
00000號，住臺南市○○區○○里○○○街239巷21弄25號）為受
監護宣告之人。
選定陳坤瑞（民國○○年○○月○○日生，身分證統一編號：Ｚ0000000
00號，住臺南市○○區○○里○○○街111號）、陳銘城（民國
○○年○月○○日生，身分證統一編號：Ｚ000000000號，住臺南市新
市區潭頂里潭頂90之57號）共同為受監護宣告人陳輝德之監護人
。
指定聲請人陳銘源（民國○○年○月○○日生，身分證統一編號：Ｚ00
0000000號，住臺南市○區○○里○○路76號）為會同開具財產
清冊之人。
聲請費用由受監護宣告之人陳輝德負擔。
    理      由
一、本件聲請意旨略以：聲請人之父陳輝德因車禍受傷，致不能
    為意思表示或受意思表示，或不能辨識其意思表示之效果，
    爰聲請對陳輝德為監護宣告，並請求選任陳輝德之長子陳坤
    瑞、四子陳銘城共同為陳輝德之監護人，及指定聲請人為會
    同開具財產清冊之人等語。
二、按對於因精神障礙或其他心智缺陷，致不能為意思表示或受
    意思表示，或不能辨識其意思表示之效果者，法院得因本人
    、配偶、四親等內之親屬、最近一年有同居事實之其他親屬
    、檢察官、主管機關或社會福利機構之聲請，為監護之宣告
    ，民法第14條第1項定有明文。次按受監護宣告之人應置監
    護人。法院為監護之宣告時，應依職權就配偶、四親等內之
    親屬、最近一年有同居事實之其他親屬、主管機關、社會福
    利機構或其他適當之人選定一人或數人為監護人，並同時指
    定會同開具財產清冊之人。又法院選定監護人時，應依受監
    護宣告之人之最佳利益，優先考量受監護宣告之人之意見，
    審酌一切情狀，並注意下列事項：(一)受監護宣告之人之身心
    狀態與生活及財產狀況。(二)受監護宣告之人與其配偶、子女
    或其他共同生活之人間之情感狀況。(三)監護人之職業、經歷
    、意見及其與受監護宣告之人之利害關係。(四)法人為監護人
    時，其事業之種類與內容，法人及其代表人與受監護宣告之
    人之利害關係，民法第1110條、第1111條第1項、第1111條
    之1亦定有明文。
三、經查：
  （一）聲請人主張其係陳輝德之三子之事實，有聲請人所提戶
        籍謄本在卷可稽，則揆諸上開規定，其為本件監護宣告
        之聲請人資格，於法尚無不合。
  （二）又聲請人主張陳輝德因車禍受傷，頭部外傷併顱內出血
        ，目前呈植物人狀態一節，亦據其提出成功大學醫學院
        附設醫院診斷證明書為證，而陳輝德目前躺臥病床，插
        鼻胃管、包尿片，經鑑定人即財團法人臺灣省私立臺南
        仁愛之家附設精神療養院施仁雄醫師鑑定結果，復認：
        「一般醫學檢查：個案（即陳輝德）意識呈昏迷狀態，
        對問話無法回答，必須靠鼻胃管幫忙進食，靠氣管內管
        幫忙呼吸，四肢變形無力，無法自我行動，大小便及個
        人衛生須他人完全協助。精神檢查方面：個案之注意力
        、判斷能力、對人、時、地之定向感、記憶力、計算能
        力及抽象思考能力均有明顯缺失，這是一個腦病變後遺
        症的個案，個案現在意識仍不清，個案自我照顧能力呈
        明顯不足。其精神障礙之程度，不能為意思表示或受意
        思表示、不能辨識其意思表示之效果，可為監護宣告」
        ，有本院訊問筆錄及成年監護鑑定書在卷可稽，是聲請
        人聲請對陳輝德為監護宣告，為有理由，應予准許。
  （三）再查，聲請人主張受監護宣告人陳輝德之配偶陳吳銀沙
        已死亡，及陳輝德育有長女陳阿琴、次女陳阿玉、三女
        陳美惠、四女陳美吟、長子陳坤瑞、次子陳良榮、三子
        陳銘源、四子陳銘城等8名子女，其中次子陳良榮已死
        亡等情，業據其提出戶籍謄本及除戶謄本為證，堪予認
        定。本院審酌陳坤瑞、陳銘城分別為受監護宣告人陳輝
        德之長子、四子，且願意擔任陳輝德之監護人，而陳輝
        德之子女陳阿琴、陳阿玉、陳美惠、陳美吟均同意由陳
        坤瑞、陳銘城擔任陳輝德之監護人一節，亦有聲請人所
        提親屬團體會議推定監護人說明書及同意書在卷可考，
        是認由陳坤瑞、陳銘城擔任陳輝德之監護人，符合陳輝
        德之最佳利益，爰選定陳坤瑞、陳銘城共同為陳輝德之
        監護人；又聲請人係受監護宣告人陳輝德之三子，衡情
        應會本於受監護宣告人陳輝德之最佳利益，與監護人共
        同開具財產清冊，爰指定聲請人為會同開具財產清冊之
        人。
四、依民事訴訟法第608條第1項，裁定如主文。
中    華    民    國   100    年    11    月    22    日
                      家事法庭法  官  林育幟
以上正本係照原本作成。
如不服本裁定關於選定監護人及指定會同開具財產清冊之人等部
分，應於送達後10日內向本院提出抗告狀，並繳納抗告費新臺幣
1,000元；其餘關於宣告監護之部分，不得抗告。
中    華    民    國   100    年    11    月    22    日
                              書記官  陳世明